【裁判字號】    98,審訴,2144
【裁判日期】    980630
【裁判案由】    毒品危害防制條例
【裁判全文】
臺灣高雄地方法院刑事判決            98年度審訴字第2144號
公  訴  人  臺灣高雄地方法院檢察署檢察官
被      告  乙○○
指定辯護人  本院公設辯護人馬碩遠
上列被告因毒品危害防制條例案件，經檢察官提起公訴（98年度
毒偵字第1896號），本院合議庭裁定由受命法官獨任依協商程序
審理，判決如下：
    主  文
乙○○施用第一級毒品，累犯，處有期徒刑捌月。扣案之第一級
毒品海洛因壹包（驗後淨重零點零肆伍公克），沒收銷燬之。
    事實及理由
一、本件犯罪事實及證據，除犯罪事實「並於96年1 月17日縮刑
    期滿執行完畢」更正為「並於95年11月6 日強制戒治執行完
    畢釋放」；「第一級毒品海洛因1 小包（毛重0.2 公克）」
    更正為「第一級毒品海洛因1 包（驗後淨重0.045 公克）」
    ；證據部分補充「被告乙○○於本院審理中之自白」及「高
    雄市立凱旋醫院濫用藥物成品檢驗鑑定書」外，餘均引用檢
    察官起訴書所載，如附件。
二、本件被告業已認罪，並經辯護人協助下與檢察官於審判外達
    成協商之合意，渠等合意內容為：被告願受科刑範圍如主文
    所載。經核被告所為，係犯毒品危害防制條例第10條第1 項
    之施用第一級毒品罪，而被告有起訴書所載之前科紀錄乙情
    ，有臺灣高等法院被告前案紀錄表在卷可稽，其受有期徒刑
    執行完畢，5 年內故意再犯本件最重本刑為有期徒刑以上之
    罪，為累犯，應依刑法第47條第1 項規定加重其刑。此外，
    上開協商合意內容，並無刑事訴訟法第455 條之4 第1 項所
    列不得認罪協商之情形，本件既經檢察官聲請改依協商程序
    而為判決，本院爰不經言詞辯論，於協商合意範圍內為協商
    判決。
三、應適用之法條：刑事訴訟法第455 條之4 第2 項、第455 條
    之8 、第454 條第2 項，毒品危害防制條例第10條第1 項、
    第18條第1 項前段，刑法第11條、第47條第1 項。
四、本判決除有刑事訴訟法第455 條之4 第1 項第1 款、第2 款
    、第4 款、第6 款、第7 款所定情形之一，或違反同條第2
    項規定者外，不得上訴。
本案經檢察官陳麗琇到庭執行職務。
中    華    民    國    98    年    6     月    30    日
                  刑事第十庭    法  官  陳君杰
以上正本證明與原本無異。
如不服本判決應於收受判決後10日內向本院提出上訴書狀，並應
敘述具體理由。其未敘述上訴理由者，應於上訴期間屆滿後20日
內向本院補提理由書(均須按他造當事人之人數附繕本)「切勿逕
送上級法院」。
中    華    民    國    98    年    6     月    30    日
                                書記官  李承悌
附錄本判決論罪科刑法條全文：
毒品危害防制條例第10條第1項
施用第一級毒品者，處6 月以上5 年以下有期徒刑。
附件：
臺灣高雄地方法院檢察署檢察官起訴書
                                    98年度毒偵字第1896號
    被      告  乙○○  男  46歲（民國○○年○月○○日生）
                        住臺北縣鶯歌鎮○○○路156巷33弄1
                          號
                        居高雄市新興區○○○路12之5號9樓
                        身分證統一編號：Ｚ000000000號
上列被告因違反毒品危害防制條例案件，業經偵查終結，認應提
起公訴，茲將犯罪事實及證據並所犯法條分述如下：
        犯罪事實
一、乙○○前於民國94年間因施用毒品案件，經臺灣板橋地方法
    院以 94年度毒聲字第734號送觀察勒戒，因有繼續施用毒品
    傾向，而經臺灣板橋地方法院裁定送戒治處所施以強制戒治
    ，並於 96年1月17日縮刑期滿執行完畢，該案並經臺灣板橋
    地方法院檢察署檢察官以 95年度戒毒偵字第505號案件為不
    起訴處分確定。復於92年間因公共危險案件，經臺灣板橋地
    方法院以92年度交訴字第81號判決判處有期徒刑 7月確定，
    並於93年10月14日執行完畢。詎其仍未戒除毒癮，復基於施
    用第一級毒品海洛因之犯意，於 98年3月17日15時許，在其
    位於高雄市新興區○○○路12之5號9樓之住處內，以將海洛
    因加水稀釋後注入針筒施打於靜脈之方式，施用第一級毒品
    海洛因。嗣於同年月19日14時30分許，乙○○於高雄市新興
    區○○○路12號前，因行跡可疑遭警攔檢盤查，警方並當場
    自乙○○右手手掌中起出第一級毒品海洛因 1小包(毛重0.2
    公克 )，員警遂將乙○○帶案偵辦。經警徵得乙○○之同意
    後採集其尿液送驗，檢驗結果呈海洛因代謝物嗎啡、可待因
    陽性反應，始悉上情。
二、案經高雄市政府警察局三民第一分局報告偵辦。
        證據並所犯法條
 一、證據清單與待證事實
    ┌──┬───────────┬───────────────────┐
    │編號│   證 據 名 稱        │        待    證    事    實          │
    ├──┼───────────┼───────────────────┤
    │ 一 │高雄市立凱旋醫院 98年3│證明被告有如犯罪事實欄所述，施用第一級│
    │    │月30日所出具之濫用藥物│毒品海洛因之犯罪事實。                │
    │    │尿液檢驗報告 1紙、毒品│                                      │
    │    │案件尿液送驗編號與真實│                                      │
    │    │姓名對照表。          │                                      │
    ├──┼───────────┼───────────────────┤
    │二  │搜索扣押筆錄、扣押物品│證明上述一之犯罪事實                  │
    │    │目錄表、扣押物品證明書│                                      │
    │    │、查獲照片及扣案物初步│                                      │
    │    │鑑驗照片10張、扣案之第│                                      │
    │    │一級毒品海洛因1包(毛重│                                      │
    │    │0.2公克)              │                                      │
    ├──┼───────────┼───────────────────┤
    │三  │本署刑案資料查註紀錄表│證明被告前因毒品危害防制條例案件，為法│
    │    │                      │院裁定送強制戒治，執行完畢釋放後，五年│
    │    │                      │內再犯本件施用毒品之犯行。            │
    └──┴───────────┴───────────────────┘
二、核被告乙○○所為，係犯毒品危害防制條例第 10條第1項之
    施用第一級毒品罪嫌。又，被告持有第一級毒品海洛因之低
    度行為，應為施用之高度行為所吸收，不另論罪。另，扣案
    之第一級毒品海洛因1包（毛重0.2公克），請依毒品危害防
    制條例第18條第1項之規定沒收銷毀之。
三、依毒品危害防制條例第 23條第2項、刑事訴訟法第251條第1
    項提起公訴。
   此  致
臺灣高雄地方法院
中    華    民    國    98    年    4     月    7     日
                              檢  察  官  甲  ○  ○
上正本證明與原本無異
中    華    民    國    98    年    5     月    4     日
                              書  記  官  邵  韋  中
所犯法條：
毒品危害防制條例第10條第1項
施用第一級毒品者，處 6月以上5年以下有期徒刑。


司法院資訊處製作；財團法人民間司法改革基金會備份。
